【裁判字號】    98,易,2644
【裁判日期】    980907
【裁判案由】    竊盜
【裁判全文】
臺灣臺中地方法院刑事判決              98年度易字第2644號
公  訴  人  台灣台中地方法院檢察署檢察官
被      告  丙○○
                    （另案在台灣台中監獄執行）
上列被告因竊盜案件，經檢察官提起公訴（98年度偵字第3414號
），本院判決如下：
    主    文
丙○○竊盜，累犯，處有期徒刑參月，如易科罰金，以新台幣壹
仟元折算壹日。
    犯罪事實
一、丙○○曾因竊盜、毒品危害防制條例、詐欺、過失傷害案件
    ，經本院94年易字第2187號、94年度訴字第3953號、95年度
    易字第679號、95年度交易字第386號分別判處有期徒刑一年
    、一年二月、四月、三月，後經本院96年度聲減字第1673號
    裁定各減為有期徒刑六月、七月、二月、一月又十五日，另
    定其應執行之刑為有期徒刑一年二月又十五日，於民國96年
    7月16日執行完畢。仍不知悔改，復基於意圖為自己不法所
    有之竊盜犯意，於97年12月16日下午3、4時許，在台中縣太
    平市○○街100號樹德保齡球館內，趁甲○○疏於注意之際
    ，徒手竊取甲○○所有放置桌上之NOKIA牌N90型，序號0000
    00000000000號手機一支，得手後旋持至台中市○○路○段47
    號台中3C通訊行，以新台幣（下同）2300元之價格，出售予
    不知情之湯家慶，得款供己花用。嗣經警於97年12月21日執
    行查贓勤務循線查獲。
二、案經台中縣警察局霧峰分局報請台灣台中地方法院檢察署檢
    察官偵查起訴。
    理    由
一、按被告以外之人於偵查中向檢察官所為之陳述，除顯有不可
    信之情況者外，得為證據，刑事訴訟法第159條之1第2項定
    有明文。本案證人即被害人甲○○、證人湯家慶於偵查中之
    具結證述，被告丙○○並未主張有何顯不可信之情況，檢察
    官就各該偵查訊問之實施，復無任何違反相關規定之瑕疵，
    亦無證據證明各該證人於偵查中所述有何遭受強暴、脅迫、
    詐欺、利誘等外力干擾之情形，或影響其心理狀況致妨礙其
    自由陳述等顯不可信之情況，依前揭之說明，均應認有證據
    能力。
二、訊據被告丙○○否認竊盜犯行，辯稱97年12月16日伊未前往
    樹德保齡球館，該NOKIA牌N90型，序號000000000000000號
    手機，係伊於當天下午3、4時許，在伊住處附近之太平市○
    ○路興農超市外面機車停車場水泥地上撿到，非伊所竊，伊
    撿到後即騎乘機車持至台中3C通訊行變賣云云。惟查NOKIA
    牌N90型，序號000000000000000號手機一支，係被告於97年
    12月16日下午，持至台中市○區○○路3段47號台中3C通訊
    廣場，以2000元以上2500元以下之價格出售予湯家慶（被告
    自承出售價格為2300元）等情，業據證人湯家慶於偵查中證
    述綦詳，並有讓渡來源切結書一紙附卷可稽。又該手機為甲
    ○○所有，於當日下午3、4時許，在台中縣太平市○○街10
    0號樹德保齡球館內失竊之事實，亦經證人即被害人甲○○
    於偵查中指述無訛。被告供稱其撿到上開手機即騎乘機車持
    至台中3C通訊廣場變賣云云，有違事理之常，且依一般經驗
    法則，竊取上開手機者，亦不可能於竊取後旋持至被告所供
    之興農超市外面停車場，掉落水泥地面遺失而不自知。況證
    人湯家慶於偵查中復證稱伊僅將該手機外殼擦乾淨，沒有另
    外處理，手機外觀滿漂亮，沒有掉落地上痕跡等語，益徵上
    開手機應係被告於97年12月16日下午3、4時許，在樹德保齡
    球館內所竊，被告所辯係於當天下午3、4時許，在興農超市
    外面機車停車場水泥地上撿到云云，無非飾卸之詞，不足採
    信。本件事證明確，被告竊盜犯行已堪認定。
三、核被告所為，係犯刑法第320條第1項之竊盜罪。被告曾因竊
    盜、毒品危害防制條例、詐欺、過失傷害案件，經本院94年
    易字第2187號、94年度訴字第3953號、95年度易字第679號
    、95年度交易字第386號分別判處有期徒刑一年、一年二月
    、四月、三月，後經本院96年度聲減字第1673號裁定各減為
    有期徒刑六月、七月、二月、一月又十五日，另定其應執行
    之刑為有期徒刑一年二月又十五日，於96年7月16日執行完
    畢（見卷附台灣高等法院被告前案紀錄表），五年以內故意
    再犯本件有期徒刑以上之罪，為累犯，應依刑法第47條第1
    項規定加重其刑。爰審酌被告已有竊盜等多項前科，仍不知
    悔改，不思以正當途徑獲取所需，趁機竊取被害人甲○○所
    有手機變賣得款花用，價值觀念偏差，危害社會治安，損害
    被害人甲○○財產權益，竊得手機變賣得款非多，事後否認
    犯行，迄未賠償被害人甲○○損害等一切情狀，處以如主文
    所示之刑，並諭知易科罰金之折算標準。
據上論斷，應依刑事訴訟法第299條第1項前段，刑法第320條第1
項、第47條第1項、第41條第1項前段，刑法施行法第1條之1第1
項、第2項前段，判決如主文。
本案經檢察官乙○○到庭執行職務。
中    華    民    國    98    年     9     月    7    日
                  刑事第二庭    法  官  鍾堯航
以上正本證明與原本無異。
如不服本判決應於收受判決後10日內向本院提出上訴書狀，並應
敘述具體理由；其未敘述上訴理由者，應於上訴期間屆滿後20日
內向本院補提理由書（均須按他造當事人之人數附繕本）「切勿
逕送上級法院」。
                                書記官  吳淑願
中    華    民    國    98    年     9    月     7    日
附錄論罪科刑法條
刑法第320條第1項：
意圖為自己或第三人不法之所有，而竊取他人之動產者，為竊盜
罪，處五年以下有期徒刑、拘役或五百元以下罰金。


司法院資訊處製作；財團法人民間司法改革基金會備份。
